【裁判字號】    94,重上更(四),78
【裁判日期】    950928
【裁判案由】    違反槍砲彈藥刀械管制條例
【裁判全文】
臺灣高等法院高雄分院刑事判決    94年度重上更(四)字第78號
上  訴  人
即  被  告  甲○○
選任辯護人  侯永福 律師
上列上訴人因違反槍砲彈藥刀械管制條例案件，不服臺灣屏東地
方法院87年度訴字第601 號中華民國87年9月9日第一審判決（
起訴案號：臺灣屏東地方法院檢察署87年度偵字第3494號），提
起上訴，本院判決後，經最高法院第4 次發回更審，本院判決如
下：
    主  文
原判決關於甲○○部分撤銷。
甲○○未經許可，寄藏可發射子彈具有殺傷力之改造手槍，處有
期徒刑壹年肆月，併科罰金新臺幣伍萬元，罰金如易服勞役，以
新台幣貳仟元折算壹日，扣案改造手槍壹把沒收；又共同未經許
可，製造子彈，處有期徒刑壹年肆月，併科罰金新臺幣伍萬元，
罰金如易服勞役以新台幣貳仟元折算壹日，扣案附表(一)編號1 號
至7 號所示之物均沒收。應執行有期徒刑貳年陸月，併科罰金新
台幣玖萬元，扣案附表(一)編號1 號至7 號所示之物均沒收。
甲○○被訴持有槍枝主要組成零件部分無罪。
    事  實
一、甲○○、楊凱倫（經本院前審判決後死亡，由最高法院改判
    公訴不受理）係朋友關係，2 人明知槍枝、子彈均係管制物
    品，未經許可不得製造、販賣、寄藏、出借及持有，詎楊凱
    倫（已歿）未經許可，持有仿COLT廠半自動手槍改造之可發
    射金屬或子彈具有殺傷力之改造白色玩具手槍1 枝，嗣於民
    國87年4 月間，楊凱倫因恐被警查獲所持有之上開改造具殺
    傷力之玩具手槍，乃在其住處台南縣關廟鄉○○村○○路92
    之28號，將該上開改造玩具手槍寄託甲○○代為藏放，甲○
    ○即未經許可，將之寄藏於其在台南縣關廟鄉○○村○○路
    33之88號住處。
二、甲○○共同基於接續製造子彈之犯意聯絡，於87年3 月間，
    與楊凱倫同赴台南縣歸仁鄉圓環附近捷豹模型店購得玩具槍
    金屬子彈1 批，及由楊凱倫取自鞭炮內之火藥，交給甲○○
    ，甲○○即自87年3 月間迄於87年5 月初止，接續在其台南
    縣關廟鄉○○村○○路33之88號住處，以其所有尖嘴鉗、斜
    嘴鉗、挫刀、起子等工具，打開玩具槍子彈，加裝6 釐米之
    鋼珠，在彈殼底部裝填火藥，先後未經許可，製造具有殺傷
    力之子彈11顆。嗣經台灣屏東地方法院檢察署檢察官核發搜
    索票指揮內政部警察署保安警察第7 總隊（現改制為水上警
    察局）第2 大隊、海岸巡防司令部532 情報組，於87年5 月
    21日上午8 時許，在甲○○上開住處查獲，並扣得附表(一)所
    示槍枝、子彈等物品後，再循線於同日下午1 時40分許，在
    楊凱倫位於台南縣歸仁鄉看東村11號之舊宅，扣得附表(二)所
    示之物品。
三、案經內政部警察署保安警察第7 總隊第2 大隊移送臺灣屏東
    地方法院檢察署檢察官偵查起訴。
    理  由
一、證據能力之論述：按被告以外之人於審判中死亡者，其於檢
    察事務官、司法警察官或司法警察調查中所為之陳述，經證
    明具有可信之特別情況，且為證明犯罪事實之存否所必要者
    ，得為證據，刑事訴訟法第159 條之3 第1 款定有明文。經
    查本件證人即共同被告楊凱倫已於民國89年8 月31日死亡，
    有其戶籍謄本及台灣台南地方法院檢察署相驗屍體證明書附
    於最高法院卷可稽，而其於警詢中及檢察官偵查中、法院審
    理中之供述，經證明具有可信之特別情況，且為證明犯罪事
    實之存否所必要，詳如後述，依上開法條之規定，自得為證
    據；另就本案被告以外之人之陳述，除楊凱倫部分及陳昱任
    於台灣台南地方法院其被訴槍砲彈藥刀械管制條例案件審理
    中之陳述部分外，亦經當事人於審判程序同意作為證據，本
    院審酌該言詞陳述或書面陳述作成時之情況，認為適當，就
    楊凱倫及陳昱任於台灣台南地方法院其被訴槍砲彈藥刀械管
    制條例案件審理中之陳述部分外，依刑事訴訟法第159 條之
    5 第1 項之規定，亦得為證據。是本案依上開說明，除陳昱
    任於台灣台南地方法院其被訴槍砲彈藥刀械管制條例案件審
    理中之陳述部分外，均得為證據，先予說明。
二、訊據上訴人甲○○對於受楊凱倫之託代為寄藏槍枝之事實，
    供認不諱，核與楊凱倫於檢察官偵訊中所述：伊於87年4 月
    間，因恐被警查獲上開改造具殺傷力之玩具手槍，乃在其住
    處，將該上開改造玩具手槍寄託甲○○代為藏放等情相符（
    見87偵字第3494號卷【下稱3494偵查卷】第12頁背面）。又
    本件在甲○○住處查扣改造銀色玩具手槍（管制編號
    0000000000號），經送內政部警政署刑事警察局鑑定結果，
    認「手槍係仿COLT廠半自動手槍製造之玩具槍換裝車通之金
    屬槍管改造而成，滑套材質為金屬，其擊發機械正常，具發
    射子彈功能，認具殺傷力。」有該局87年6 月17日刑鑑字第
    40543 號鑑驗通知書在卷可按（見3494偵查卷第69頁），上
    開銀色改造玩具手槍具殺傷力應可認定。綜此，被告寄藏具
    殺傷力改造手槍之犯行，事證明確，堪可認定。
三、訊之被告否認有上開製造子彈之犯行，辯稱：本件子彈11顆
    均係楊凱倫所製造等語。惟查該等子彈係被告於87年3 月間
    某日至87年5 月初所製造，共11顆，其中兩顆已經被告試射
    完畢等情，業經被告於檢察官偵訊及法官為羈押訊問時供承
    明確（見3494號偵查卷第4 頁背面、87年度聲羈字第114 號
    卷第4 頁背面），核與楊凱倫於檢察官偵查中所稱：在87年
    4 月間，在台南縣歸仁鄉圓環附近捷豹模型店購得子彈，連
    同鞭炮的火藥一起拿給甲○○改造等語大致相符（見3494號
    偵查卷第13頁）。楊凱倫雖於本院前審調查時供稱：「火藥
    是我寄放的」、「．．．但子彈6 發及彈殼3 粒是與王（指
    甲○○）去買的」等語（見本院上訴卷第42頁背面），惟楊
    凱倫此等供述，與上訴人甲○○前揭自白及楊凱倫上開偵查
    中之陳述均不相符，自無可採。上訴人甲○○住處查獲之子
    彈係楊凱倫與上訴人甲○○於87年3 月間在台南歸仁鄉圓環
    附近捷豹模型店購買玩具槍之玩具子彈後，連同楊凱倫取自
    鞭炮內之火藥交給上訴人甲○○，由上訴人甲○○在其台南
    縣關廟鄉○○村○○路33之88號住處，以其所有尖嘴鉗、斜
    嘴鉗、挫刀、起子等工具，將玩具槍子彈予以改造，製造成
    有殺傷力之子彈之事實應可認定。雖楊凱倫於警訊中陳稱：
    玩具槍子彈買9 顆云云，於檢察官偵查中供稱係87年4 月間
    購買云云（見前揭偵查卷第13頁）。於本院前審調查時：子
    彈是甲○○在歸仁鄉買的，1 發600 元云云（見本院上訴卷
    第31頁背面）。惟在上訴人甲○○住處經警查獲扣得之改造
    子彈係9顆，彈殼2顆，有搜索扣押筆錄可憑（見警卷第13頁
    ），且上訴人甲○○於警訊中亦自承曾試射2發，則楊凱倫
    所購買交付給上訴人甲○○供改製子彈用之玩具槍子彈非僅
    9顆至為顯然；是其於警訊中供稱僅購買9顆云云，應無可採
    。再者，上訴人甲○○自承其改造子彈之時間係起於87年3
    月間，而供改造子彈係楊凱倫與上訴人甲○○一同前往捷豹
    模型店，由楊凱倫所購買已如前述，參照上訴人甲○○就改
    造子彈之時間係自87年3月至5月間，楊凱倫購買及交給上訴
    人甲○○供改造子彈用之玩具槍子彈之時間，應以其在警訊
    時所供係在87年3月間為可採。則楊凱倫於檢察官偵查中所
    陳：係4月間云云，即與事實不符，應係楊凱倫對購買之時
    間記憶有誤。又子彈既經改造完畢，為了解改造後子彈之射
    程距離、威力為何，是否可擊發等情，改造者通常會予以試
    射，從而上訴人甲○○於上開偵訊中供稱：製造子彈共11顆
    ，試射2顆等語應可採信。此外，楊凱倫於警訊時雖又供稱
    ：子彈係我於87年4月間要甲○○拿回去藏放云云，嗣又稱
    ：以700元買回空子彈，買回後我再填入鋼珠及鞭炮火藥云
    云；於本院前審調查時供稱：改造子彈是我寄放云云（見警
    卷第6頁背面、本院上訴卷第8頁背面）。於檢察官聲請原審
    法院裁定准予對楊凱倫羈押，經原審法院訊問時供稱：子彈
    是其弟弟楊哲銘留下云云（見原審87年度聲羈字第115號卷
    第6頁）。惟上訴人甲○○於原審初訊時亦僅辯稱：查獲槍
    枝係楊凱倫所寄放（見原審卷第9頁）；且於本院更審前調
    查時，經詢以「楊凱倫寄放何物？」時，亦僅供稱：槍、槍
    管、彈匣等語，經訊問楊凱倫「是否如此？」時，楊凱倫亦
    供稱：「是的，火藥係我寄放」等語（見本院上訴卷第42頁
    ），楊凱倫就扣案子彈之來源，先後陳述不一，顯有隱瞞，
    已難採信。況楊明哲於偵查中及本院上訴審均到庭結稱：伊
    並未改造本件扣案槍彈等語（見3494號偵查卷第88頁，本院
    上訴卷第117 頁），楊凱倫上開所稱：子彈是其弟弟楊哲銘
    留下云云，亦非可信。另扣案子彈9 顆，均係玩具槍金屬彈
    殼加裝直徑約6公厘鋼珠改造而成，試射3顆可擊發，認具殺
    傷力。」有該局87年6月17日刑鑑字第40543號鑑驗通知書在
    卷可按（見3494號偵查卷第69頁）。上開子彈均具殺傷力應
    可認定。綜此，被告製造本件具殺傷力之改造子彈之犯行，
    應堪認定。
四、按槍砲彈藥刀械管制條例已於民國94年1 月26日修正公布，
    關於未經許可，寄藏可發射金屬或子彈具殺傷力之改造玩具
    手槍之行為，依修正後該條例第8 條第4 項規定之法定刑為
    3 年以上10年以下有期徒刑，併科新臺幣700 萬元以下罰金
    。而修正前該條例第11條第4 項規定之法定刑度則為1 年以
    上7 年以下有期徒刑，併科新臺幣700 萬元以下罰金。兩相
    比較結果，修正前之規定較有利於被告，依刑法第2 條第1
    項前段規定，此部分自應適用被告行為時即修正前槍砲彈藥
    刀械管制條例第11條第4 項之規定處斷。核被告所為寄藏具
    殺傷力改造玩具手槍係犯修正前槍砲彈藥刀械管制條例第11
    條第4 項，其改造具殺傷力之子彈則係犯同條例第12條第1
    項製造子彈罪。被告自87年3 月間某日起至同年5 月初止，
    製造子彈11顆，其製造各顆子彈之行為難以分割為數行為，
    且以單一犯意製造子彈多顆乃製造子彈者之常情，準此，被
    告出於單一製造子彈之犯意，接續製造子彈11顆，應接續犯
    之單一犯罪，公訴意旨認係連續犯，尚有誤會。被告所犯上
    開二罪犯意各別，所犯構成要件互殊，屬獨立二罪，應分論
    併罰。被告製造子彈犯行與楊凱倫有犯意聯絡及行為分擔，
    應屬共同正犯；被告受寄藏而持有上開改造玩具手槍及製造
    子彈後加以持有，其持有之低度行為分別為寄藏及製造之高
    度行為所吸收，均不另論持有罪。另按槍砲彈藥刀械管制條
    例第12條第3 項所稱「意圖供自己或他人犯罪之用」，而犯
    前二項之罪」，應係指意圖供自己或他人犯未經許可製造、
    販賣或運輸子彈或轉讓、出租或出借子彈以外之其他罪行之
    用，而為製造、販賣或運輸行為之意，至其所規定製造、販
    賣、運輸行為本身，應不在意圖供自己或他人犯罪之用之列
    ，此有最高法院77年台上字第5721號判例意旨可資參酌，本
    件既無證據證明被告製造子彈係出於供他人或自己犯他罪，
    自無成立同條例第12條第3 項「意圖供自己或他人犯罪之用
    」而製造子彈之罪，公訴人就未經許可製造子彈部分認係犯
    同條例第12條第3 項、第1 項之意圖供自己犯罪之用而製造
    子彈罪，即有未洽，惟社會基本事實相同，自得由本院變更
    起訴法條而為審理。原審對被告論罪科刑固非無見，惟認被
    告與楊凱倫共犯製造本件改造玩具手槍、販賣改造手槍及子
    彈、及共同持有槍砲彈藥之主要零組件等罪，認事用法均有
    違誤（理由詳後述），被告上訴否認有此部分犯行，為有理
    由；另被告上訴意旨否認製造子彈，則無理由。原判決有上
    開違誤，自應由本院撤銷改判。爰審酌被告受託寄藏具殺傷
    力之改造手槍，及製造子彈之犯行，嚴重危害社會治安，惡
    性非輕，且其供就寄藏改造玩具手槍部分坦承犯行，就製造
    子彈部分仍飾詞為辯，犯後態度非佳，惟其製造子彈僅11顆
    數量非多等一切情狀，量處如主文第二項所示之刑，並諭知
    併科罰金如易服勞役之折算標準，並依法定其應執行之刑。
    按行為後法律有變更者，適用行為時之法律。按行為後之法
    律有利於行為人者，適用最有利於行為人之法律，【刑法第
    2 條第1 項】定有明文。本件被告於犯罪時，刑法第42條第
    2 項前段規定：「易服勞役以1 元以上3 元以下折算一日。
    」又受刑人行為時之易服勞役折算標準，業據修正前罰金罰
    鍰提高標準條例第2 條前段規定，就其原定數額提高為100
    倍折算1 日，則本件受刑人行為時之易服勞役折算標準，應
    以銀元300 元折算1 日，即新台幣900 元折算1 日。惟95年
    7 月1 日【修正公布施行之刑法第42條第3 項】」前段規定
    ：「易服勞役以新台幣一仟元、二仟元或三仟元折算一日。
    」比較修正前後之易服勞役折算標準，以修正後之規定，較
    有利於受刑人，則應依刑法第2 條第1 項後段規定，適用修
    正後之刑法第42條第3 項前段規定，定其折算標準，併此敘
    明。又被告行為後，刑法第51條業於民國94年1 月7 日修正
    公布，並於95年7 月1 日施行，修正前刑法第51條規定：「
    數罪併罰，分別宣告其罪之刑，依左列各款定其應執行者：
    」其中第5 款規定：「宣告多數有期徒刑者，於各刑中之最
    長期以上，各刑合併之刑期以下，定其刑期。但不得逾二十
    年。」修正後刑法第51條第5 款規定：「宣告多數有期徒刑
    者，於各刑中之最長期以上，各刑合併之刑期以下，定其刑
    期。但不得逾三十年。」比較結果，修正後刑法雖非較有利
    於行為人，然本件定應執行刑未逾20年，適用新法對被告並
    無不利，綜合上開易服勞役適用新法之比較結果，仍應依【
    修正後刑法第51條第5款】，定其應執行之刑，以免法條割
    裂適用。扣案附表(一)編號1、2號所示銀色改造具殺傷力手槍
    1支（槍枝管制編號0000000000）、子彈6 發均係違禁物，
    依刑法【第38條第1項第1款】宣告沒收；附表(一)編號3、4所
    示火藥、彈殼係共犯楊凱倫所有，附表(一)編號5至編號7所示
    起子、挫刀、鉗子等係上訴人甲○○所有，且係供製造子彈
    所用之物，依刑法第38條第1項第2款宣告沒收。至送驗時試
    射之子彈3發，及被告甲○○製造完成後試射之2發，試射後
    已不具違禁物之性質，且已滅失，爰不另為沒收之諭知。附
    表(一)編號8、9、10至12部分物品，既非違違禁物，亦無證據
    證明與本件犯罪有何關聯，自無從為沒收之宣告。又附表(二)
    所示物品非被告甲○○所有，且無其他證據足以證明係上訴
    人甲○○或楊凱倫供犯罪之用，故亦不為沒收之諭知，附此
    敘明。再者，槍砲彈藥刀械管制條例第19條有關強制工作之
    規定，業經於90年11月14日公布廢止，爰不為強制工作之諭
    知。
五、公訴意旨另以：（一）被告甲○○與楊凱倫另基於製造及販
    賣具殺傷力改造槍枝之共同犯意聯絡，由楊凱倫於87年3 月
    間，在台南市○○路八八八ＫＴＶ向綽號「福仔」者購買槍
    管5 枝，連續在被告位於台南縣關廟鄉○○村○○路33之88
    號住處，製造完成1 支具殺傷力之槍枝，及著手製造1 支尚
    未具殺傷力之槍枝。嗣先後於同年3 、4 月間，連續在台南
    地區，基於牟利之犯意，接洽買主，著手販賣上開已製造完
    成之改造手槍1 支，惟均因價錢未談妥而未成交，前後共計
    3 次，因認此部分被告另涉有槍砲彈藥刀械管制條例第11條
    第3 項、第1 項製造可發射子彈之改造手槍既遂及未遂，以
    及販賣改造手槍未遂罪嫌。（二）被告甲○○於87年3 月上
    旬，因案外人陳昱任，在台南市○○○路易十三ＫＴＶ」與
    人發生衝突，乃與楊凱倫共同出借為槍枝主要組成零件之扣
    案黑色槍身1 支（如附表（一）編號9 所示）予陳昱任，因
    認甲○○此部分另犯槍砲彈藥刀械管制條例第13條第4 項之
    持有槍枝主要組成零件罪等語。
六、訊之被告甲○○堅詞否認有上開公訴人所指製造及販賣改造
    手槍之犯行，辯稱：扣案槍枝係楊凱倫所交付，其並未參與
    製造等語。經查：
（一）被告甲○○於警訊中固供稱：「查獲之工具係用來整理及
      修理槍枝之用，所持有之手槍2 把係楊凱倫負責改造」，
      於檢察官偵查中供稱：「槍及槍管是楊凱倫負責改造的」
      等語（見警卷第2 頁、第3 頁、前揭偵查卷第四頁背面）
      ，楊凱倫於警訊中亦供稱：「5 支槍管係我於87年3 月間
      ，在台南市○○路八八九ＫＴＶ內向某綽號「阿福」者所
      購買，準備請人代為改造」，於檢察官偵查中供稱：「因
      為有1 支槍已故障，想買回來修理故障的槍枝，我是要叫
      甲○○去裝修順便試射，我因為有前科不敢改裝，所以叫
      甲○○依照說明書幫我改裝」等語（見警卷第6 頁背面、
      偵卷第13頁）等語。惟將在被告甲○○之住處及楊凱倫之
      舊宅查獲如附表(一)、(二)所示之鉗子、小挫刀、起子、改造
      銀色四五手槍槍身1 支、槍管6 支、槍零組件1 包、塑膠
      槍零件1 包、四輪輪軸1 個送內政部警政署刑事警察局鑑
      定結果，認定「改造四五手槍槍身1 枝、槍管6 支、槍零
      組件1 包、塑膠槍零件1 包部分，認係玩具槍零件及土造
      金屬槍管半成品等物品，無法供組成槍枝成品。四輪輪軸
      1 個亦認非直接供製造槍彈使用之工具，亦無法供組成槍
      枝。就鉗子、小挫刀、起子部分，雖認可供「土造金屬槍
      管」製造使用」，惟該局鑑定意見亦稱：是否能製造完成
      該槍管，無法臆測，有該局90年8 月23日90刑鑑字第
      175585 號 、90年10月31日90刑鑑字第20649 號函各乙份
      在卷可憑（見本院上更 (一)卷 第63頁、第64頁、第79頁
      ）。參照該局前揭有關扣案槍枝是否具殺傷力之鑑驗通知
      書所載，查獲管制編號0000000000號手槍，係玩具槍換裝
      車通之金屬槍管改造而成觀之，扣案鉗子、小挫刀、起子
      顯無法供車通金屬槍管之用。綜此，尚難認被告甲○○與
      楊凱倫有共同製造附表(一)編號1 及編號9 所示改造槍枝及
      槍身。
（二）楊凱倫於檢察官偵查中辯稱：係我弟弟楊哲銘所組裝云云
      （見偵查卷第55頁背面）；於原審供稱：槍枝是係一「細
      漢」拿來給我的（見原審卷第26頁背面）；於本院更審前
      辯稱：是我弟弟之朋友寄藏，非我所製造，是人家拿來的
      ，拿來即組合好的各等語（見本院上訴卷第31頁、42頁背
      面），均否認有與上訴人甲○○共同製造槍枝之犯行，雖
      上開所辯為證人即楊凱倫之弟弟楊哲銘於偵查中所否認（
      見偵卷第87頁背面）。惟依楊凱倫否認犯行所持之辯解縱
      令不能成立，仍非有積極之證據足以證明楊凱倫有製造手
      槍之行為，不得僅以所辯不能證明為真實，即據以認定楊
      凱倫有製造扣案附表(一)編號1 及編號9 所示之改造手槍及
      槍身之犯行。再者，楊凱倫雖供稱：購買5 支槍管，準備
      請人改造。因為有1 支故障，想買回來修理等語，惟縱令
      屬實，此亦僅止於預備階段，為槍砲彈藥刀械管制條例所
      不罰之行為。楊凱倫既無製造扣案附表(一)編號1 及編號9
      所示手槍之行為，被告甲○○即無與之有共同之犯意聯及
      行為分擔之問題，此外亦查無其他確切之證據足以證明被
      告甲○○有公訴人所指製造槍枝之罪嫌，此部分罪嫌即屬
      不能證明。
（三）按被告未經審判證明有罪確定前，推定其為無罪。犯罪事
      實應依證據認定之，無證據不得認定犯罪事實；被告或共
      犯之自白，不得作為有罪判決之唯一證據，仍應調查其他
      必要之證據，以察其是否與事實相符，刑事訴訟法第154
      條、第156 條第3 項分別定有明文。按被告甲○○於警訊
      中固供稱：約87年5 月7 日在台南市○○路一帶魔力PUB
      與1 位來自嘉義綽號「祥仔」的男子談論，係由我本人及
      楊凱倫及綽號「嘉龍」之男子一同前往，因「祥仔」稱要
      制式的，當時我們只有攜帶1 把改造的，所以對方不要等
      語（見警卷第2 頁背面倒數第3 行起）；甲○○於偵查中
      亦供稱：因我的朋友「嘉龍」說有人要買槍，我就帶該槍
      與楊凱倫一起與買主見面洽談，在台南市○○路魔力PUB
      店，買主來自嘉義，綽號叫「祥仔」，此次交易未成功，
      因對方要買制式的，不要改造的等語（見3494號偵查卷第
      4 頁第5 行起）。惟楊凱倫於警訊中則供稱：「這些槍彈
      我與甲○○以1 把配7 顆改造子彈6 萬元之代價出售，【
      因價錢太高】而無法售出，…」；楊凱倫於檢察官偵查中
      亦供稱：「都沒有賣出去，【因為價錢談不攏】，有接洽
      買主3 次，第1 次是在87年2 、3 月間，第3 次是在87年
      4 月間某日，是由甲○○找買主再跟我談，談的地點在台
      南，原先談妥了價錢，但看槍後都說價錢太高」各等語（
      見警卷第6 頁倒數第5 行、前揭偵查卷第13頁倒數第3 行
      起）等語，被告與楊凱倫就兜售改造手槍之次數、時間及
      未能成交與原因一節與楊凱倫所供均不相符合。上開楊凱
      倫之陳述自無從作為被告上揭自白之補強證據。又扣案之
      具殺傷力改造玩具手槍係警員於被告住處查獲扣案，固有
      卷附搜索扣押筆錄可憑（見警卷第13頁），惟此改造玩具
      手槍係楊凱倫所有寄藏於被告住處等情，業經認定如前，
      亦難作為被告販賣未遂犯行之佐證甚明。綜上所述，公訴
      意旨所指被告製造具殺傷力改造玩具手槍既遂及未遂，及
      將製造完成之改造玩具手槍1 支加以販賣未遂等犯罪事實
      ，均屬無法證明，原應為無罪之諭知，惟公訴意旨認此部
      分製造改造玩具手槍（既遂、未遂）、販賣改造玩具手槍
      未遂與前揭論罪之製造子彈部分有牽連犯之裁判上一罪關
      係，爰不另為無罪之諭知。另依上開所述，亦無法證明被
      告有販賣本件查獲之子彈9 顆之犯行，惟本件起訴書並未
      述及被告販賣子彈之犯行，此部分自屬未經起訴，併此敘
      明。
七、上開「四、（二）」公訴意旨所指被告甲○○持有出借予陳
    昱任之扣案附表（一）編號9 之改造四五手槍槍身，並非內
    政部86年11月24日台（86）內警字第8670683 號公告之槍砲
    彈藥主要組成零件，此業經內政部認定明確，有該部95年8
    月23日內授警字第0950871202號函在卷可查，公訴意旨所指
    被告此部分持有、出借槍枝主要組成零件之犯罪自屬無法證
    明。起訴書雖未引用槍砲彈藥刀械管制條例第13條第2 項出
    借製造槍砲主要組成零件之法條，然起訴書事實欄既已載明
    被告出借之事實，自為起訴效力所及，本院應一併審理，併
    此敘明。原審就此部分對被告予以論罪科刑，自有未合。被
    告上訴意旨就此部分否認犯罪，為有理由，應由本院就此部
    分撤銷改判，另為被告無罪之諭知。
據上論結，應依刑事訴訟法第369 條第1 項前段、第364 條、第
299 條第1 項前段、第300 條、第301 條第1 項，修正前槍砲彈
藥刀械管制條例第11條第4 項、槍砲彈藥刀械管制條例第12條第
1項，刑法第2條第1項前段、第11條前段、第28條、第51條第5款
、第7款、第42條第3項、第38條第1項第1款、第2款，判決如主
文。
本案經檢察官林應華到庭執行職務。
中    華    民    國    95    年    9     月    28    日
                  刑事第八庭    審判長法  官  李炫德
                                      法  官  李淑惠
                                      法  官  蔡國卿
以上正本證明與原本無異。
如不服本判決應於收受本判決後10日內向本院提出上訴書狀，其
未敘述上訴理由者，並得於提起上訴後10日內向本院補提理由書
狀（均須按他造當事人之人數附繕本）「切勿逕送上級法院」。
中    華    民    國    95    年    10    月     2    日
                                      書記官  顏惠華
附錄：本判決論罪科刑法條：
槍砲彈藥刀械管制條例第12條
未經許可，製造、販賣或運輸子彈者，處1 年以上7 年以下有期
徒刑，併科新台幣5,000,000元以下罰金。
修正前槍砲彈藥刀械管制條例第11條第4項：
未經許可，持有、寄藏或意圖販賣而陳列第1 項所列槍砲者，處
1 年以上7 年以下有期徒刑，併科新臺幣7,000,000 元以下罰金
。第1項至第3項之未遂犯罰之。
附表（一）：
┌───┬──────────┬──────┬─────────────┐
│ 編號 │    品       名     │  數   量   │      備          註      │
├───┼──────────┼──────┼─────────────┤
│  1   │改造手槍(含彈匣一個)│    1支     │ 槍枝管制編號0000000000   │
├───┼──────────┼──────┼─────────────┤
│  2   │    子    彈        │    9顆     │ 送驗時試射3顆，剩6顆     │
├───┼──────────┼──────┼─────────────┤
│  3   │    火    藥        │    1包     │                          │
├───┼──────────┼──────┼─────────────┤
│  4   │    彈   殼         │    2個     │                          │
├───┼──────────┼──────┼─────────────┤
│  5   │    起    子        │    2支     │                          │
├───┼──────────┼──────┼─────────────┤
│  6   │    挫    刀        │    4支     │                          │
├───┼──────────┼──────┼─────────────┤
│  7   │    鉗    子        │    2支     │                          │
├───┼──────────┼──────┼─────────────┤
│  8   │    塑膠槍零件      │    1包     │                          │
├───┼──────────┼──────┼─────────────┤
│  9   │    改造四五手槍槍身│    1支     │  含彈匣1 個              │
├───┼──────────┼──────┼─────────────┤
│  10  │    輪    軸        │    1個     │                          │
├───┼──────────┼──────┼─────────────┤
│  11  │    槍    管        │    5枝     │                          │
├───┼──────────┼──────┼─────────────┤
│  12  │    槍 零 件        │    1包     │                          │
└───┴──────────┴──────┴─────────────┘
附表（二）：
┌───┬──────────┬──────┬─────────────┐
│ 編號 │    品       名     │  數   量   │      備          註      │
├───┼──────────┼──────┼─────────────┤
│  1   │    槍    管        │    1支     │                          │
├───┼──────────┼──────┼─────────────┤
│  2   │    彈    匣        │    1個     │                          │
├───┼──────────┼──────┼─────────────┤
│  3   │    彈    殼        │    1粒     │                          │
├───┼──────────┼──────┼─────────────┤
│  4   │    鋼    珠        │    1包     │                          │
├───┼──────────┼──────┼─────────────┤
│  5   │    鑽    頭        │    2支     │                          │
├───┼──────────┼──────┼─────────────┤
│  6   │    空氣砂輪機      │    1台     │                          │
├───┼──────────┼──────┼─────────────┤
│  7   │    鉗    子        │    2支     │                          │
├───┼──────────┼──────┼─────────────┤
│  8   │    小 挫 刀        │    2支     │                          │
├───┼──────────┼──────┼─────────────┤
│  9   │    起    子        │    2支     │                          │
└───┴──────────┴──────┴─────────────┘


司法院資訊處製作；財團法人民間司法改革基金會備份。
